【裁判字號】    97,訴,32
【裁判日期】    970717
【裁判案由】    違反槍砲彈藥刀械管制條例
【裁判全文】
臺灣嘉義地方法院刑事判決                97年度訴字第32號
公  訴  人  臺灣嘉義地方法院檢察署檢察官
被      告  甲○○
                      9-1號.
                    （另案在臺灣嘉義監獄鹿草分監受刑中）
指定辯護人  本院公設辯護人  己○○
上列被告因槍砲彈藥刀械管制條例案件，經檢察官提起公訴（96
年度偵字第8528號），本院判決如下：
    主  文
甲○○所犯如附表所示各罪，均累犯，各處如附表所示之刑。應
執行有期徒刑陸年肆月，併科罰金新臺幣陸萬元，罰金如易服勞
役，以新臺幣壹仟元折算壹日，扣案之手槍壹枝（槍枝管制編號
0000000000，含彈匣壹個）及子彈貳顆均沒收之。
    事  實
一、甲○○前因違反麻醉藥品管理條例案件，於民國87年2月20
    日，經臺灣高雄地方法院以86年度訴字第2750號判決判處有
    期徒刑3年確定，於91年2月13日執行完畢；復因施用毒品案
    件，於95年4月24日，經臺灣高雄地方法院以95年度簡字第
    1744號判決判處有期徒刑4月確定，於95年11月12日執行完
    畢。詎猶不知悔改，而為以下犯行：
  (一)甲○○明知未經許可不得持有具有殺傷力之子彈，竟於94年
    間，自真實姓名年籍不詳綽號「春厲」之成年男子處，取得
    土造金屬槍管1支及具有殺傷力之子彈12顆而持有之，復明
    知未經許可不得製造可發射子彈具有殺傷力之槍枝，竟於95
    年間至高雄市六合夜市華山論劍玩具店購買玩具槍1支，旋
    在不詳地點，將上開自「春厲」處取得之土造金屬槍管1支
    換裝至前揭玩具槍中，而無故製造具有殺傷力之改造手槍1
    枝（槍枝管制編號：0000000000，係由仿BERETTA廠M9型半
    自動手槍製造之槍枝，換裝土造金屬槍管而成）並持有之。
  (二)甲○○與徐宇迪間前因金錢糾紛生有怨隙，竟於96年9月10
    日凌晨3時許，駕駛其女友李妮妮所有之車牌號碼2226-XJ
    自用小客車（懸掛6421-XA號車牌，該車牌原為朱黃瑋所有
    ），前往徐宇迪址設嘉義縣朴子市市○路31之1號住處即嘉
    義客運車站旁之檳榔攤，基於恐嚇危安之犯意，由車內朝該
    處射擊5槍，其中2槍擊中鐵門，其餘3槍則是啞彈未擊發，
    致戊○○即徐宇迪之父等人心生畏懼。
  (三)甲○○於96年8月17日17時48分許，駕駛一黑色三菱廠牌自
    用小客車懸掛6421-XA號車牌（該車牌原係朱黃瑋所有），
    車上搭載另2名身分不詳之男女至嘉義縣中埔鄉湯野汽車旅
    館101號房投宿休息，竟基於意圖為自己不法所有之犯意，
    於同日20時55分許退房離開之際，以徒手方式竊取該旅館管
    理部主任丙○○所保管該房間內之抱枕2個、枕頭2個、枕頭
    套2個、床單1件及保潔床墊1張等物，共價值約新台幣（下
    同）3000元，得手後留供己用。
  (四)甲○○復於96年9月19日凌晨1時51分許，駕駛上揭車牌號碼
    2226-XJ自用小客車，懸掛上揭6421-XA號車牌，搭載綽號「
    小君」之身分不詳女子，進入嘉義縣中埔鄉湯野汽車旅館
    201號房投宿休息，然該旅館管理部主任丙○○發現駕駛懸
    掛該號牌之車輛之人，曾於96年8月17日投宿休息於該旅館
    101號房間，並竊取該房間內之物品，而報請警方前往處理
    ，嘉義縣警察局中埔分局三和派出所員警據報後，先查詢該
    車牌與車輛廠牌、顏色，發現與登記資料不符而前往埋伏取
    締，甲○○於同日凌晨4時40分許退房後將該房間車庫打開
    時，發現警車在外守侯，其明知警員何恭儒、韓啟東係依法
    執行職務之員警，竟基於妨害公務之犯意，立即加速衝撞車
    牌號碼4526-DH號巡邏車，致該巡邏車前保險桿斷裂損壞，
    該分局員警見狀對空鳴槍制止，甲○○竟未理會復基於妨害
    公務之接續犯意，而倒車衝撞該員警，經員警開槍制止，惟
    甲○○仍基於毀損之犯意，隨即衝撞毀該旅館之車輛管制桿
    後，駕駛上揭車輛往嘉義縣中庄村方向逃逸，致上揭管制桿
    喪失其所有之效用，致生損害於丙○○，後因車速過快再撞
    壞該旅館前之消防栓，然經員警從後追緝至嘉義縣東西快速
    道路31.3公里處涵洞內，發現該車撞擊路旁水泥護欄，在距
    離該處肇事現場約10公尺路旁排水溝內，適甲○○躺臥水溝
    內，身上攜帶一只黑色背包，橫背於腹部前，且右手伸入背
    包內欲持出上揭改造手槍，經警於同日5時10分許逮捕林嫌
    ，並於黑色背包內查獲上揭改造手槍1支（槍枝管制編號：
    0000000000，內含彈匣及子彈3顆），另於上揭車輛內查獲
    現金新台幣10萬元、汽車車牌號碼2226-XJ車牌2塊及電話號
    碼0000-000000號SAMSUNG廠牌手機1支及裝於盒子內之子彈4
    顆、女用皮包及黑色手提袋各1個，女用皮包內裝有聯絡簿1
    本、黑色手提袋內裝有第2級毒品安非他命（共30小包，毛
    重134.3公克）、電子磅秤1台、玻璃吸食器1組及小塑膠包
    內裝吸管7支、玻璃球1個等物（甲○○所涉販賣第2級毒品
    安非他命罪及意圖販賣而持有安非他命罪嫌，另案偵辦），
    始偵悉上情。
二、案經嘉義縣警察局中埔分局報告臺灣嘉義地方法院檢察署檢
    察官偵查起訴。
    理  由
一、前揭犯罪事實，業據被告甲○○於警詢、偵查中及本院審理
    時均坦承不諱，核與證人戊○○、丙○○於警詢及證人即警
    員丁○○、乙○○於本院審理時證述之情節相符，並有內政
    部警政署刑事警察局96年12月6日刑鑑字第0960168920號槍
    彈鑑定書、現場照片、槍枝初步檢視報告表、現場勘查報告
    、指紋鑑驗書、警員何恭儒、韓啟東偵查報告在卷可資佐證
    ，足徵被告自白犯罪與事實相符，本案事證明確，被告犯行
    堪以認定，應予依法論科。
二、核被告甲○○如事實欄(一)部分所為，係犯槍砲彈藥刀械管制
    條例第12條第4項之非法持有子彈罪及同法第8條第1項之非
    法製造可發射子彈具殺傷力之槍枝罪，其製造上開改造手槍
    1枝後之無故持有槍枝部分，為其製造行為所吸收，不另論
    罪；被告如事實欄(二)部分所為，係犯刑法第305條之恐嚇危
    安罪；被告如事實欄(三)部分所為，係犯刑法第320條第1項之
    竊盜罪；被告如事實欄(四)部分所為，係犯刑法第135條第1項
    之妨害公務執行罪及同法第354條之毀損罪。被告所犯上開
    各罪，犯意各別，行為互殊，應分論併罰。被告前因違反麻
    醉藥品管理條例案件，於87年2月20日，經臺灣高雄地方法
    院以86年度訴字第2750號判決判處有期徒刑3年確定，於91
    年2月13日執行完畢；復因施用毒品案件，於95年4月24 日
    ，經臺灣高雄地方法院以95年度簡字第1744號判決判處有期
    徒刑4月確定，於95年11月12日執行完畢，其受有期徒刑執
    行完畢後，5年以內故意再犯本件有期徒刑以上之上開各罪
    ，均為累犯，均應依刑法第47條第1項規定加重其刑。爰審
    酌被告未經主管機關許可，而改造手槍並持有子彈，且持以
    恐嚇他人，危害社會治安情節非輕，惟所改造持有之槍彈數
    量不多，其所犯竊盜罪及恐嚇危害安全罪之被害人均表示不
    予追究之態度，所竊取及毀損之物品價值非鉅，各犯罪之手
    段，及其犯後坦認，態度尚稱良好，因本件逃避警方之查緝
    ，而受有槍傷，經緊急輸血開刀等一切情狀，分別量處被告
    如主文所示之刑，並定其應執行刑。至扣案改造手槍1支（
    槍枝管制編號0000000000，含彈匣壹個）及子彈2顆，均為
    違禁物，應依刑法第38條第1項第1款宣告沒收之。另經採樣
    試射之5子彈，試射用罄，僅餘彈殼，已不具子彈之外型及
    功能，失違禁物性質，無庸併予諭知沒收，附此敘明。又經
    警扣得之現金新臺幣10萬元、汽車車牌號碼2226-XJ車牌2塊
    及電話號碼0000-000000號SAMSUNG廠牌手機1支、女用皮包
    及黑色手提袋各1個，女用皮包內裝有聯絡簿1本、黑色手提
    袋內裝有第2級毒品安非他命（共30小包，毛重134.3公克）
    、電子磅秤1台、玻璃吸食器1組及小塑膠包內裝吸管7支、
    玻璃球1個等物，核與本件犯行無涉，亦不予宣告沒收，併
    予說明。
據上論斷，應依刑事訴訟法第299條第1項前段，槍砲彈藥刀械管
制條例第8條第1項、第12條第4項，刑法第11條前段、第320條第
1項、第305條、第135條第1項、第354條、第47條第1項、第51條
第5款、第7款第42條第3項前段、第38條第1項第1款，判決如主
文。
本案經檢察官陳則銘到庭執行職務
中    華    民    國     97    年    7    月    17    日
                  刑事第三庭   審判長  法  官 陳仁智
                                       法  官 陳蒨儀
                                       法  官 劉瓊雯
上列正本證明與原本無異。
如不服本判決，應於判決送達後十日內向本院提出上訴狀，上訴
書狀依法應敘述具體理由，如未敘述具體理由者，應於上訴期間
屆滿後二十日內補提理由書於本院（均應附繕本）。告訴人或被
害人如對於本判決不服者，應具備理由請求檢察官上訴，其上訴
期間之計算係以檢察官收受判決正本之日期為準。
中    華    民    國     97    年    7    月    17    日
                                       書記官 劉美娟
附錄本案論罪科刑法條全文：
槍砲彈藥刀械管制條例第8條第1項
未經許可，製造、販賣或運輸鋼筆槍、瓦斯槍、麻醉槍、獵槍、
空氣槍或第4條第1項第1款所定其他可發射金屬或子彈具有殺傷
力之各式槍砲者，處無期徒刑或5年以上有期徒刑，併科新臺幣1
千萬元以下罰金。
槍砲彈藥刀械管制條例第12條第4項
未經許可，持有、寄藏或意圖販賣而陳列子彈者，處 5 年以下有
期徒刑，併科新台幣 300 萬元以下罰金。
中華民國刑法第135條第1項
（妨害公務執行及職務強制罪）
對於公務員依法執行職務時，施強暴脅迫者，處 3 年以下有期徒
刑、拘役或 3 百元以下罰金。
中華民國刑法第305條
（恐嚇危害安全罪）
以加害生命、身體、自由、名譽、財產之事，恐嚇他人致生危害
於安全者 ，處 2 年以下有期徒刑、拘役或 3 百元以下罰金。
中華民國刑法第320條第1項
（普通竊盜罪、竊佔罪）
意圖為自己或第三人不法之所有，而竊取他人之動產者，為竊盜
罪，處 5 年以下有期徒刑、拘役或 5 百元以下罰金。
中華民國刑法第354條
（毀損器物罪）
毀棄、損壞前二條以外之他人之物或致令不堪用，足以生損害於
公眾或他人者，處2年以下有期徒刑、拘役或5百元以下罰金。
附表：
 ┌──┬────────┬──────────┐
 │編號│      罪名      │科刑                │
 ├──┼────────┼──────────┤
 │ 1  │非法製造可發射子│有期徒刑伍年參月，併│
 │    │彈具殺傷力之槍枝│科罰金新臺幣伍萬元，│
 │    │罪              │罰金如易服勞役，以新│
 │    │                │臺幣壹仟元折算壹日。│
 │    │                │扣案之手槍壹支（槍枝│
 │    │                │管制編號0000000000，│
 │    │                │含彈匣壹個）沒收之。│
 ├──┼────────┼──────────┤
 │ 2  │非法持有子彈罪  │有期徒刑柒月，併科罰│
 │    │                │金新臺幣貳萬元，罰金│
 │    │                │如易服勞役，以新臺幣│
 │    │                │壹仟元折算壹日。扣案│
 │    │                │之子彈貳顆沒收之。  │
 │    │                │                    │
 ├──┼────────┼──────────┤
 │ 3  │竊盜罪          │有期徒刑參月        │
 ├──┼────────┼──────────┤
 │ 4  │恐嚇危害安全罪  │有期徒刑陸月        │
 ├──┼────────┼──────────┤
 │ 5  │妨害公務執行罪  │有期徒刑壹年參月    │
 ├──┼────────┼──────────┤
 │ 6  │毀損他人物品罪  │有期徒刑參月        │
 └──┴────────┴──────────┘


司法院資訊處製作；財團法人民間司法改革基金會備份。
